【裁判字號】    91,交聲,585
【裁判日期】    920423
【裁判案由】    違反道路交通管理處罰條例聲明異議
【裁判全文】
臺灣桃園地方法院刑事交通事件裁定                九十一年度交聲字第五八五號
    原處分機關  交通部公路總局新竹區監理所桃園監理站
    異  議  人
    即受處分人  甲○○
右列受處分人因違反道路交通管理處罰條例事件，對於交通部公路總局新竹區監理所
桃園監理站違反道路交通管理事件裁決書所為處分（原處分案號：民國九十一年十一
月二十二日桃監裁罰字第裁五二–Ｄ九Ｂ三七六一六五號），聲明異議，本院裁定如
左：
        主  文
原處分撤銷。
甲○○不罰。
        理  由
一、異議意旨略以：異議人無原處分所指之酒醉駕車之行為：
（一）異議人於民國九十一年九月二十五日下班後與友人相約至桃園市聚餐，異議人
      恐聚會當時不免喝酒，故預先返家將車停好，再搭計程車前往，詎異議人駕駛
      車號Ｗ六–九八二一號自用小客車行至桃園縣桃園市○○路一六六號前時，車
      輛不知何故拋錨而無法行駛（嗣後得知該車輛為球行接頭磨損、下臂損壞等）
      ，迫使異議人先將車輛停置該處，再坐計程車至桃園市區與友人會合。
（二）嗣異議人聚餐完畢後，友人李智宏即將異議人載往停放上開車輛之地點，後李
      智宏隨即離去。異議人隨即在駕駛座欲打電話與拖吊場，詎巡邏員警不聽異議
      人之解釋及未見異議人有酒醉駕車行為之際，即將異議人帶往警局為酒測。
（三）桃園縣警察局桃園分局九十一年十月二十二日桃警分交字第○九一○○四七一
      二三號函所稱「攔查」之情事，與事實有悖。
（四）綜上所述，異議人並無原處分所指之酒醉駕車情事，為此請求鈞院撤銷原裁決
      。
二、按法院受理有關交通事件，準用刑事訴訟法之規定，道路交通管理處罰條例第八
    十九條定有明文；另按犯罪事實應依證據認定之，無證據不得推定其犯罪事實，
    刑事訴訟法第一百五十四條定有明文；再按交通法庭認為聲明異議有理由時，應
    以裁定將原處分經聲明異議之部分撤銷，道路交通案件處理辦法第二十條亦有明
    文。
三、經查，本件裁決所舉之違規事實係異議人於九十年九月二十六日五時二十八分許
    ，駕駛車號Ｗ六–九八二一號自用小客車，行經桃園縣桃園市○○路一六六號前
    時，因酒後駕車為桃園縣警察局桃園分局大樹派出所警員陳宗誠當場查獲，並測
    得其吐氣後所含酒精成分達零點八六ｍｇ∕ｌ，遂填掣桃園縣警察局桃警局交字
    第Ｄ九Ｂ三七六一六五號舉發違反道路交通管理事件通知單。異議人於應到案日
    期即九十一年十月十一日前到案申訴不服舉發，裁決機關認無理由而於九十一年
    十一月二十二日以桃監裁罰字第裁五二–Ｄ九Ｂ三七六一六五號裁決異議人酒精
    濃度超過規定標準者（○．五五ｌ∕ｍｇ以上），處罰鍰新台幣（下同）四萬九
    千五百元，有前揭違規通知單、裁決書各一份附卷可參。
四、次查，本件舉發異議人違規之桃園縣警察局桃園分局大樹派出所警員陳宗誠就其
    舉發異議人本件違規事實之經過，到庭證稱：「我們是接獲電話報案說在建國路
    一六六號前有車禍，於五到十分間就到達現場，當時只看到異議人一部車停在那
    邊，車頭朝路邊白線，車身有五分之四在車道上，整台車是斜向右邊停放，車前
    面保險桿與引擎蓋有擦撞痕跡，二個輪胎打斜，異議人坐在駕駛座上，駕駛車門
    是打開的，他一直轉動鑰匙發動車子，發動後試著將車子開動，但都不動，我看
    輪胎都有變形，無法移動，便過去告訴他：先生，你的車子無法開，你先下車。
    我有上車想把車子移到路邊，但車子仍舊無法動，異議人有說要打電話給拖吊公
    司，但因他酒喝很多，語無倫次，也無法打電話，我就叫拖吊車把車吊回派出所
    ，並帶異議人去警局作筆錄，那個路段是雙向各單車道。」、「（問：到現場時
    ，異議人的車是否有撞擊過的痕跡？）車子很明顯有，但我們找不到其他被撞擊
    的車子。」等語（見本院九十二年一月十四日訊問筆錄）；而異議人經警測試後
    ，其吐氣所含酒精成分為每公升零點八六毫克乙節，則有酒精測試單影本乙紙在
    卷可按，是可知異議人經警查獲後所為之上開酒精濃度測試雖已超過吐氣所含酒
    精成分每公升零點二五毫克之法定容許值，惟證人並未當場目睹異議人有酒後駕
    車之行為，僅見異議人有「轉動鑰匙發動車子，發動後試著將車子開動，但都不
    動」之情事，又未能發現有任何目擊異議人酒後仍舊開車之證人或異議人酒後駕
    車所撞擊之他車、他物等以資佐證本件違規事實，是異議人是否果真有前開酒後
    駕駛汽車之事實，已有疑問。參以證人李智宏所到庭結證稱：「前一天晚上我跟
    異議人一起去舊遠東大樓七樓卡拉ＯＫ去唱歌．．．異議人在ＫＴＶ喝酒時有說
    他車子壞掉，好像是爆胎，還是與人擦撞？．．．要走時．．．我便載他去牽車
    ．．．我載他到便利商店旁，他直接下車．．．。」等語（見本院九十二年一月
    十四日訊問筆錄），與異議人上開所辯亦大致相符，仍不足認異議人確有酒後駕
    駛上開自用小客車之行為。綜上，本件異議人雖確有飲酒後其吐氣所含酒精成分
    為每公升零點八六毫克之情事，然依現存之積極證據，尚不足以證明異議人有飲
    酒後仍駕駛前開自用小客車之行為，是本件認定異議人上開駕駛車輛違規之積極
    事證尚有不足，此外又查無其他相關證據資料可憑審認，故異議人之本件違規實
    屬不能證明，自應為有利於異議人之認定。綜上，監理機關僅以員警記載之前開
    舉發單，即認異議人違反道路交通管理處罰條例第三十五條第一項第一款之規定
    ，而裁決處異議人罰鍰四萬九千五百元，即有不當。從而，本件異議為有理由，
    應由本院將原處分撤銷，並諭知異議人不罰。
據上論斷，應依道路交通管理處罰條例第八十七條第二項，道路交通案件處理辦法第
二十條前段，裁定如主文。
中      華      民      國      九十二      年    四    月    二十三    日
                                臺灣桃園地方法院交通法庭
                                    法  官    張  震  武
右正本證明與原本無異。
如不服本裁定，應於裁定送達後五日內向本院提出抗告狀。
                                    書記官    賴  玉  真
中        華        民        國   九十二   年   四   月    二十八    日


司法院資訊處製作；財團法人民間司法改革基金會備份。
